Contato

rafapsd@gmail.com

www.linkedin.com/in/rafapsd (LinkedIn)

Habilidades

JavaScript

HTML5

Web Development

Idiomas

Português (Native or Bilingual) Inglês (Full Professional)

Certificados

EF English Live Nível 16 - Pós-Avançado Completion Test Adobe Photoshop CS2

Rafael Prado

Front-end Developer

Aracaju

Resumo

Desenvolvedor de software focado em front-end, graduando em análise e desenvolvimento de sistemas. Excelente capacidade de comunicação. Com o objetivo de alavancar experiência acadêmica e conhecimento comprovado em programações utilizando as melhores tecnologias de desenvolvimento web e mobile.

Experiência

Freelance

Desenvolvedor Front End | UX/UI Janeiro 2011 - Atual (11 anos 5 meses)

Desenvolvedor de software focado nas melhores tecnologias de desenvolvimento web e mobile.

Colégio Terceira Dimensão

Assistente Administrativo

Janeiro 2013 - Atual (9 anos 5 months)

Aracaju, Sergipe, Brasil

- Gerenciar projetos em geral como desenvolvedor front-end.
- Gerenciar o planejamento de mídias sociais para execução de estratégias de marketing e gestão de comunidades.
- Gerenciar a matrícula de alunos e funcionários no programa de banco de dados e gerenciar o fluxo de caixa.

https://www.colegio3d.com.br

Competências: JavaScript · HTML5 · Web Development

Assistente Administrativo

Março 2010 - Março 2011 (1 ano 1 mês)

Aracaju, Sergipe, Brasil

 Operar sistemas de correio eletrônico e coordenar o fluxo de informações, internamente ou com outras organizações.

- Operar equipamentos de escritório, como projetores de vídeo, copiadoras, sistemas telefônicos e usar computadores para planilhas, processamento de texto, gerenciamento de banco de dados e outros aplicativos.
- Cumprimente os visitantes e resolva suas dúvidas ou encaminhe-os para as pessoas apropriadas de acordo com suas necessidades.

CINFORM

Técnico em Informática 2011 - 2011

Aracaju, Sergipe, Brasil

- Manutenção e configuração de redes.
- Cabeamento, instalação de software e hardware.
- Montagem e manutenção em micros, suporte aos funcionários.

https://cinformonline.com.br

Formação acadêmica

Universidade Tiradentes

Licenciatura, Letras - Inglês · (2013 - 2016)

Unit

Técnologo, Análise e Desenvolvimento de Sistemas · (2022 - 2024)